臺灣彰化地方法院刑事判決　　　　　　　　　　　　九十三年度訴字第一六六三號
　　公　訴　人　臺灣彰化地方法院檢察署檢察官
　　被　　　告　甲○○
右列被告因違反毒品危害防制條例案件，經檢察官提起公訴（九十三年度毒偵字第三
八一八號、第四○○九號），及併案審理（九十三年度毒偵字第四八八二號、九十四
年度毒偵字第一八八號）本院依刑事訴訟法第二百七十三條之一第一項之規定，裁定
改依簡式審判程序判決如左：
    主  文
甲○○連續施用第壹級毒品，累犯，處有期徒刑壹年捌月，扣案之海洛因貳包（其中
壹包經送驗後淨重零點零陸公克、另有包裝袋壹個；另壹包未送驗，毛重零點公克
、含包裝袋壹個）及削尖塑膠鏟管壹支均沒收銷燬之；又連續施用第貳級毒品，累犯
，處有期徒刑壹年；主刑部分，應執行有期徒刑貳年陸月。
    事  實
一、甲○○前有犯竊盜罪、傷害罪、偽造文書罪、詐欺罪、違犯肅清煙毒條例及犯贓
    物罪等多次犯罪紀錄，素行不良。其於民國八十二年間，因違犯肅清煙毒條例等
    案件，而經本院於八十三年二月二十一日，以八十二年訴緝字第一五九號判決判
    處應執行有期徒刑三年六月確定，並於八十三年三月八日入監執行，至八十四年
    七月二十五日即因縮短刑期假釋出獄，惟其於假釋期間，又因違犯肅清煙毒條例
    等案件，另經本院於八十五年五月十五日，以八十五年訴字第二○九號判決判處
    應執行有期徒刑三年九月確定，並裁定撤銷其前開假釋，嗣於八十五年七月二十
    六日甲○○再次入監執行，並與前案之殘刑兩案接續執行，嗣於八十八年三月二
    十三日再次因縮短刑期假釋而出獄，惟因其於八十七年間另有贓物罪之罪行，而
    經臺灣臺中地方法院以八十七年度簡字第七號判處有期徒刑四月，如易科罰金，
    以三百元折算一日確定，並於撤銷其假釋後，再於九十年二月四日入監執行，並
    與前案之殘刑接續執行，至九十二年九月二十九日始因縮短刑期執行完畢而出獄
    。其另於八十八年間，因違反毒品危害防制條例案件，經本院裁定送觀察、勒戒
    後，認為有繼續施用毒品之傾向，另經本院裁定送強制戒治期滿後，由臺灣彰化
    地方法院檢察署檢察官於九十年三月二日，以九十年度戒毒偵字第二八七號、第
    二八八號、第二八九號、第二九○號為不起訴處分確定後，又因連續施用第一級
    、第二級毒品案件，而經本院於九十三年七月三十日，以九十三年度訴字第七一
    三號判決判處應執行有期徒刑一年二月（尚未執行）。惟其仍不知悔改，復基於
    施用第一級毒品海洛因之概括犯意，自九十三年八月間起（被告於本院審理時雖
    坦承其係自九十三年三月間即開始施用第一級毒品海洛因，惟查被告自九十二年
    十月間起，至九十三年七月十六日止之施用毒品犯行，業已據本院於九十三年七
    月三十日，以前述九十三年度訴字第七一三號判決判處應執行有期徒刑一年二月
    予以審結，基於判決之既判力，本院自不得對其自九十三年三月間起，至同年七
    月間之犯行再度審理）起，至九十四年二月二十日止（起訴書載為自九十三年八
    月三十一日起，至九十三年十月十九日止），在其位於彰化縣永靖鄉北勢巷十四
    弄十三號之住所處、彰化縣永靖鄉○○路關帝廳廟廁所內及彰化縣永靖鄉○○路
    路旁等處，以將海洛因置於注射針筒內（該注射針筒已據甲○○丟棄而滅失）並
    以礦泉水加以溶解後，再持以注射之方式，連續施用第一級毒品海洛因多次，平
    均一天施用二次；其另基於施用第二級毒品安非他命之概括犯意，自九十三年八
    月間某日起（被告於本院審理時雖坦承其係自九十三年三月間即開始施用第二級
    毒品安非他命，惟查被告自九十二年十二月間起，至九十三年七月初某日止之施
    用毒品犯行，業已據本院於九十三年七月三十日，以前述九十三年度訴字第七一
    三號判決判處應執行有期徒刑一年二月予以審結，基於判決之既判力，本院自不
    得對其自九十三年三月間起，至同年七月間之施用第二級毒品犯行再度審理），
    至九十三年十一月三日止（起訴書載為基於施用第二級毒品安非他命之犯意，於
    九十三年九月三日或其前四日內某時），在其上開之住所處及彰化縣員林鎮其友
    人住處（詳細地址不詳）等地，以使用自製之玻璃罐吸食器（該玻璃罐吸食器已
    據甲○○丟棄而滅失）加熱之方式，連續施用第二級毒品安非他命多次，平均二
    個月施用一次，嗣先於九十三年九月三日凌晨零時許，在彰化縣員林鎮○○路○
    段三一九號處為警查獲；後於同年十月二十一日下午十五時五十分許，在彰化縣
    大村鄉○○村○○路旁為警查獲，並當場扣得第一級毒品海洛因一包（淨重○˙
    ○六公克）；又於同年十一月三日下午十三時十分許，在彰化縣員林鎮○○路與
    大同路路口處為警查獲，並當場扣得削尖鏟管一支；再於九十四年一月二日上午
    九時五十分許，在彰化縣永靖鄉○○村○○路與永寧街口處為警查獲，並再扣得
    第一級毒品海洛因一包（毛重○˙三公克），後被告因本案逃匿，而經本院於九
    十四年二月十七日，以九十四年彰院鳴緝字第六七號發布通緝，嗣於同年、月二
    十三日在彰化縣永靖鄉○○村○○巷路旁為警緝獲，始知上情。
二、案經彰化縣警察局員林分局及鹿港分局報告臺灣彰化地方法院檢察署檢察官偵查
    起訴及併案審理。
    理  由
一、訊據被告甲○○對其前揭連續施用第一級、第二級毒品之犯罪事實均坦白承認，
    且其先後四次為警查獲時，經警採集其尿液送驗，除九十三年十月二十一日及九
    十四年一月二日之檢驗結果僅呈嗎啡陽性反應外，其餘之檢驗結果均呈嗎啡及甲
    基安非他命陽性反應，此有彰化縣衛生局煙毒尿液檢驗成績書四紙附卷可稽，並
    有第一級毒品海洛因二包（其中一包已送驗，淨重○˙○六公克；另一包未送驗
    ，毛重○˙三公克）及削尖鏟管一支扣案可相佐證，而扣案之海洛因二包，經警
    為初步檢驗後，確認為海洛因，其中一包又經送法務部調查局鑑驗後，亦確認為
    其內含有海洛因成份無誤，此亦有初步檢驗報告單二紙及該局出具之鑑定通知書
    一紙附卷為憑；此外，復有刑案資料查註紀錄表、全國施用毒品案件紀錄表及前
    開本院八十五年訴字第二○九號、九十三年度訴字第七一三號判決書各一份在卷
    可考，足認其自白與事實相符而得採信，是被告犯行堪予認定，應依法予以論科
    。
二、核被告甲○○所為，係犯毒品危害防制條例第十條第一項、第二項之施用第一級
    、第二級毒品罪。其施用毒品前、後持有毒品及專供施用毒品器具之行為，已為
    其施用毒品犯行所吸收，不另論處。又其先後多次施用第一級毒品海洛因及第二
    級毒品安非他命之行為，均時間緊接、所犯構成要件相同，顯皆係基於概括犯意
    而為之，均應依連續犯之規定論以一罪，並各依法加重其刑。就被告施用第一級
    毒品海洛因之犯行部分，公訴人雖僅就其自九十三年八月三十一日起，至九十三
    年十月十九日止之犯行予以起訴；而就被告施用第二級毒品安非他命之犯行部分
    ，公訴人雖僅就其於九十三年九月三日或其前四日內某時之犯行予以起訴，惟其
    前、後未據起訴之施用第一級、第二級毒品犯行，除已據公訴人請求併案審理外
    ，因此未據起訴之施用毒品犯行本與起訴有罪部分均具有連續犯之裁判上一罪之
    關係，本院自均得併予審理。再被告於前述時間，先後因違犯肅清煙毒條例等及
    贓物罪等案件，經二次假釋、撤銷假釋後，接續執行至九十二年九月二十九日始
    因縮短刑期執行完畢而出獄，此有臺灣彰化地方法院檢察署被告之刑案資料查註
    紀錄表在卷可參，其於受有期徒刑之執行完畢後，五年以內再犯本件有期徒刑以
    上之罪，為累犯，二罪均應依法遞加重其刑。其所犯二罪間，犯意各別、行為互
    殊，應分別論罰。爰審酌被告犯罪之動機、目的、方法、手段、所生危害，其前
    已有多次之犯罪紀錄，復因施用毒品，經送戒毒處分及判處徒刑後，仍未能改其
    施用毒品之惡習，顯係欠缺戒除毒癮之決心，而其為警查獲斥回後，卻仍不知警
    惕，復一再施用毒品，品行惡劣，難予輕縱，及其犯後對其犯行坦白承認，態度
    尚稱良好等一切情狀，分別量處如主文所示之刑，並定其應執行之刑，以示懲儆
    。至扣案之海洛因二包（其中一包已送驗，淨重○˙○六公克；另一包未送驗，
    毛重○˙三公克）係毒品，至用以包裝海洛因之包裝袋二個，因其上所殘留之毒
    品己難以析離，自應全部視為毒品，另扣案之削尖鏟管一支，係被告所有，且專
    供其施用第一級毒品海洛因所用之器具，業據被告供明在卷，均應依同條例第十
    八條第一項前段之規定宣告沒收並諭知銷燬；至被告施用第一級毒品海洛因所用
    之注射針筒及施用第二級毒品安非他命所用之自製玻璃罐吸食器，均已據被告丟
    棄而滅失，業據被告供明在卷，故本院自無從併予宣告沒收，附此敘明。
三、據上論斷，應依刑事訴訟法第二百七十三條之一第一項、第二百九十九條第一項
    前段，毒品危害防制條例第十條第一項、第二項、第十八條第一項前段，刑法第
    十一條前段、第五十六條、第四十七條、第五十一條第五款，判決如主文。
本案經檢察官林裕斌到庭執行職務。
中    華    民    國    九十四      年      三      月        七        日
                                臺灣彰化地方法院刑事第一庭
                                    法      官  葛  永  輝
右正本證明與原本無異。
如不服本判決，應於判決送達後十日內，向本院提出上訴狀（須附繕本）。
                                    法院書記官  施  惠  卿
中    華    民    國    九十四    年      三      月        八        日
毒品危害防制條例第十條：
施用第一級毒品者，處六月以上五年以下有期徒刑。
施用第二級毒品者，處三年以下有期徒刑。
